【裁判字號】    98,審易,2
【裁判日期】    980604
【裁判案由】    竊盜
【裁判全文】
臺灣臺東地方法院刑事判決               98年度審易字第2號
公  訴  人  臺灣臺東地方法院檢察署檢察官
被      告  乙○○
                  （現另案於臺灣臺東監獄東成分監執行中）
上列被告因竊盜案件，經檢察官提起公訴（98年度偵字第12號）
，本院依簡式審判程序審理判決如下：
    主    文
乙○○毀越門扇於夜間侵入住宅竊盜，累犯，處有期徒刑壹年貳
月。
    犯罪事實
一、乙○○前於民國91年間因妨害自由案件，經臺灣高等法院花
    蓮分院以92年度上訴字第278號判處有期徒刑3年6月；又於9
    2年間因夜間侵入住宅竊盜案件，經本院以92年度易字第132
    號判處有期徒刑1年2月；復於92年間因施用第一級毒品、連
    續施用第二級毒品案件，經本院以92年度訴字第187號各判
    處有期徒刑8月、8月；上開4罪嗣經本院以96年度聲減字第1
    53號裁定減刑並定應執行刑為有期徒刑2年10月，於96年11
    月15日縮刑期滿執行完畢。詎仍不知悔悟，竟基於意圖為自
    己不法所有之犯意，於97年11月23日凌晨1時許，駕駛其所
    有車號7S-3008號之白色小貨車（登記名義人為其妻古百玲
    ），至臺東縣臺東市○○路414號丙○○之住處前，以倒車
    後退方式，將上開住處鐵門撞開後，未經丙○○同意，即侵
    入上開住處，在該住處之客廳及2樓房間內，徒手竊取珍珠
    項鍊17條、玉珮4個、戒指6個、玉手環6個、原石6顆、玉手
    鍊2串、中國結5個、金戒指、手鍊、布手包、琥珀吊飾、彌
    勒玉石、牛頭玉石、羊頭玉石、菱形塑膠石、玉手鐲、孔雀
    玉、玉煙斗、塑膠臉譜煙斗各1個等財物，得手後，將上開
    竊得之金戒指1個，以新臺幣6,000元賣與姓名年籍不詳綽號
    「阿國」之滿18歲之人，其餘竊得物品則分贈給不知情之謝
    秀妹、林國錦、于明輝、姓名年籍不詳綽號「胡仔」之滿18
    歲之人。嗣經丙○○於97年12月11月23日上午4時50分許報
    警後，經警於97年12月2日晚上9時50分許、97年12月3日下
    午1時許、97年12月31日上午10時許，分別至謝秀妹、林國
    錦、于明輝位於臺東縣臺東市○○○街30號、臺東縣臺東市
    ○○路268號、臺東縣臺東市○○路○段214巷68號等住處尋
    獲上開贓物，而查悉上情。
二、案經臺東縣警察局臺東分局報告臺灣臺東地方法院檢察署檢
    察官偵查起訴。
    理    由
一、據以論罪之證據名稱：
（一）被告乙○○於警詢、檢察官偵訊及本院準備程序、審理時
      之自白。
（二）證人即被害人丙○○於警詢時之證詞，證人謝秀妹、林國
      錦、于明輝於警詢時之證述。
（三）贓物認領保管單3份、臺東縣警察局臺東分局扣押筆錄暨
      扣押物品目錄表2份、搜索扣押筆錄暨扣押物品目錄表1份
      、失竊物品照片及刑案現場照片共16張。
（四）上開證據均互核相符，被告之任意性自白與事實相符，堪
      以採信。被告前揭犯行堪以認定，本件事證明確，應依法
      論科。
二、論罪科刑部分：
    按刑法第321條第1項第2款所謂「毀」係指毀壞，稱「越」
    則指踰越或超越，祇要毀壞、踰越或超越門扇、安全設備之
    行為使該門扇、安全設備喪失防閑作用，即該當於前揭規定
    之要件。而被害人住處鐵門具防閑之作用，是屬上開規定所
    稱之門扇無疑。被告乙○○以上開車輛撞開被害人住處之鐵
    門後，從鐵門進入該住處之行為，已使該鐵門喪失防閑作用
    ，揆諸前揭說明，自該當該條款所規定之「毀越門扇」要件
    。核被告上開所為，係犯刑法第321條第1項第1款、第2款之
    毀越門扇於夜間侵入住宅竊盜罪。又被告有如犯罪事實欄所
    載論罪科刑執行情形，有卷附臺灣高等法院被告前案紀錄表
    1份可按，其受有期徒刑執行完畢後5年以內再故意犯本案法
    定刑為有期徒刑之罪，為累犯，應依刑法第47條第1項規定
    加重其刑。爰審酌被告前已有竊盜等前科，素行非佳，不思
    以正當途徑賺取金錢，為貪圖己利，竟以駕駛車輛破壞被害
    人住處鐵門之方式，恣意進入他人住家竊取他人財物，危害
    社會秩序及侵害他人財產權非輕，然其犯後尚能坦承犯行，
    兼衡被竊財物之價值、其犯罪之動機、目的、手段，生活狀
    況、智識程度等一切情狀，量處如主文所示之刑。
三、應適用之法條：
    依刑事訴訟法第273條之1第1項、第299條第1項前段、第310
    條之2、第454條，刑法第321條第1項第1款、第2款、第47條
    第1項，刑法施行法第1條之1第1項、第2項前段，判決如主
    文。
本案經檢察官甲○○到庭執行職務
中    華    民    國    98    年    6     月    4    日
                    刑事第二庭  法  官  盧亨龍
以上正本證明與原本無異。
如不服本判決應於收受送達後10日內向本院提出上訴書狀，並應
敘述具體理由；其未敘述上訴理由者，應於上訴期間屆滿後20日
內向本院補提理由書（均須按他造當事人之人數附繕本）。「切
勿逕送上級法院」。告訴人或被害人對於本判決如有不服，請書
具不服之理由狀，請求檢察官上訴者，其上訴期間之計算係以檢
察官收受判決正本之日期為準。
                                書記官  石佳琪
中    華    民    國    98    年    6     月    5     日
附錄本案論罪科刑法條全文：
刑法第320條第1項
意圖為自己或第三人不法之所有，而竊取他人之動產者，為竊盜
罪，處5年以下有期徒刑、拘役或5百元以下罰金。
刑法第321條
犯竊盜罪而有左列情形之一者，處6月以上、5年以下有期徒刑：
一  於夜間侵入住宅或有人居住之建築物、船艦或隱匿其內而犯
    之者。
二  毀越門扇、牆垣或其他安全設備而犯之者。
三  攜帶兇器而犯之者。
四  結夥三人以上而犯之者。
五  乘火災、水災或其他災害之際而犯之者。
六  在車站或埠頭而犯之者。
前項之未遂犯罰之。


司法院資訊處製作；財團法人民間司法改革基金會備份。
